臺灣高等法院刑事裁定
111年度聲再字第326號
聲  請  人
即  被  告  陳淑娟




上列聲請人即被告因傷害等案件，對於本院110年度上訴字第277
7號，中華民國110年12月29日第二審確定判決（臺灣臺北地方法
院109年度訴字第721號，起訴案號：臺灣臺北地方檢察署109年
度偵字第6920號），聲請再審，本院裁定如下：
    主  文
再審之聲請駁回。
    理  由
一、聲請意旨略以：本院110年度上訴字第2777號判決（下稱原
    確定判決）認定聲請人即被告陳淑娟（下稱被告）涉犯刑法
    第277條第1項傷害罪之依據，包含現場監視器畫面，然依現
    場監視器畫面截圖，可以看出被告根本沒有抓住告訴人楊晨
    惟，而沒有為傷害犯行，爰依刑事訴訟法第420條第1項第6
    款之規定，以上開截圖為新事實、新證據提起再審云云。
二、按法院認為無再審理由者，應以裁定駁回之，刑事訴訟法第
    434條第1項定有明文。又按刑事訴訟法第420條第1項第6款
    規定「有罪判決確定後，因發現新事實或新證據，單獨或與
    先前之證據綜合判斷，足認受有罪判決之人應受無罪、免訴
    、免刑或輕於原判決所認罪名之判決者，為受判決人之利益
    ，得聲請再審」、同條第3項規定「第1項第6款之新事實或
    新證據，指判決確定前已存在或成立而未及調查斟酌，及判
    決確定後始存在或成立之事實、證據」，是依上開規定，得
    據為受判決人之利益聲請再審之「新事實」、「新證據」，
    固不以有罪判決確定前已存在或成立而未及調查斟酌者為限
    ，其在判決確定後始存在或成立之事實、證據，亦屬之；然
    該事實、證據，仍須於單獨觀察，或與先前之證據綜合判斷
    後，得以合理相信其足以動搖原確定之有罪判決，使受有罪
    判決之人應受無罪、免訴、免刑或輕於原判決所認罪名之判
    決者，始足當之。且依此原因聲請再審者，應提出具體之新
    事實或新證據，由法院綜合新證據、新事實，與案內其他有
    利與不利之全部卷證，予以判斷，而非徒就卷內業已存在之
    資料對於法院取捨證據之職權行使加以指摘，或提出與本案
    無關聯性證據演繹（最高法院106年度台抗字第202號裁定意
    旨參照）。
三、經查：
  ㈠原確定判決認定被告犯刑法第277條第1項之傷害罪，係以被
    告之供述、證人即告訴人之證述、現場監視器畫面、告訴人
    提出之診斷證明書等事證綜合判斷，已詳述認定被告犯罪所
    憑之依據及證據取捨之理由，此有前開判決書在卷為憑。
　㈡被告雖以前詞為由聲請再審；然原確定判決已於理由欄貳、
    ㈡⒉詳載勘驗現場監視器之畫面結果為「於108年12月13日17:
    07:09告訴人手上拿著1紙單據。17:07:17至17：07：22被告
    右手伸向告訴人右手部位，被告雙手抓告訴人右手，被告與
    告訴人雙手抓握，隨後被告取走告訴人右手上之單據」，可
    見被告有以雙手抓住告訴人之情形。又被告於本件審理時所
    提出之現場監視器畫面截圖，本係原確定判決前已存在之證
    據，且業經原確定判決詳述調查結果如前，已難謂係「新事
    實」、「新證據」，況依被告所提截圖顯示，於17：07：18
    時，被告雙手確實有抓住告訴人之右手，是被告主張其根本
    沒有抓住告訴人云云，實不足採。
四、綜此，被告上開主張，於單獨觀察，或與先前之證據綜合判
    斷後，並未能合理相信足以動搖原有罪確定判決，而受有輕
    於原判決罪名之確實性，自與刑事訴訟法第420條第1項第6
    款、同條第3項聲請再審要件之未符。本件再審之聲請，為
    無理由，應予駁回。
據上論斷，依刑事訴訟法第434條第1項，裁定如主文。
中　　華　　民　　國　　111 　年　　8 　　月　　30　　日
                  刑事第四庭  審判長法　官  陳筱珮
                                    法　官  吳元曜
                                    法　官  羅郁婷
以上正本證明與原本無異。
如不服本裁定，應於收受送達後10日內向本院提出抗告狀。
                                    書記官  蔡易霖
中　　華　　民　　國　　111 　年　　8 　　月　　30　　日